【裁判字號】    98,訴,2585
【裁判日期】    980813
【裁判案由】    毒品危害防制條例
【裁判全文】
臺灣板橋地方法院刑事判決              98年度訴字第2585號
公  訴  人  臺灣板橋地方法院檢察署檢察官
被      告  甲○○
上列被告因違反毒品危害防制條例案件，經檢察官提起公訴（98
年度毒偵字第3734號），由本院合議庭裁定改依簡式審判程序審
理，並判決如下：
    主  文
甲○○施用第壹級毒品，累犯，處有期徒刑柒月；又施用第貳級
毒品，累犯，處有期徒刑肆月，扣案之安非他命吸食器壹組及分
裝杓壹支均沒收。應執行有期徒刑玖月，扣案之安非他命吸食器
壹組及分裝杓壹支均沒收
    事  實
一、甲○○前曾於民國96年間因施用第1 級毒品案件，經依臺灣
    板橋地方法院（下稱本院）96年度毒聲字第1926號裁定送觀
    察、勒戒後，認有繼續施用毒品之傾向，再由本院以96年度
    毒聲字第2670號裁定令入戒治處所施以強制戒治1 年，嗣於
    97年10月17日停止戒治而釋放出所，並由臺灣板橋地方法院
    檢察署檢察官以97年度戒毒偵字第643 號為不起訴處分確定
    ；復於96年間因竊盜案件，經臺灣桃園地方法院96年度審易
    字第182 號判處有期徒刑6 月，減為有期徒刑3 月確定，甫
    於97年9 月5 日易科罰金執行完畢，詎其猶不知悔改，且未
    戒除毒癮，竟又基於施用第1 級毒品海洛因之犯意，於98年
    5 月17日23時至24時許之期間內，在其位於臺北縣三重市○
    ○路一帶友人住處內，以將海洛因捲入香煙內吸食之方式，
    施用毒品海洛因1 次；此外，另基於施用第2 級毒品甲基安
    非他命之犯意，於98年5 月18日11時許，在其位於臺北縣三
    重市○○街53巷186 號住處內，以將甲基安非他命置於吸食
    器內燒烤之方式，施用毒品甲基安非他命1 次，嗣於98年5
    月18日13時30分許，為警在臺北縣三重市○○路與過圳街口
    ，查獲其持有供施用甲基安非他命所用之吸食器1 組及分裝
    杓1 支，此間經採集其尿液送驗之結果，呈鴉片類、安非他
    命類均陽性反應，始循線查悉上情。
二、案經臺北縣政府警察局三重分局報告臺灣板橋地方法院檢察
    署檢察官偵查起訴。
    理  由
一、上開犯罪事實，業經被告甲○○於本院審理時自白不諱，並
    有臺灣檢驗科技股份有限公司98年6 月5 日UL/2009/50612
    號濫用藥物檢驗報告及臺北縣政府警察局查獲毒品案件尿液
    檢體監管紀錄表各1 份附卷可稽，以及扣案之安非他命吸食
    器1組及分裝杓1支可資佐證，足認被告自白要與事實相符。
    再者，被告有事實欄所示之施用毒品前科，亦有臺灣高等法
    院被告前案紀錄表1 份在卷可參，是以被告犯本件施用毒品
    海洛因、甲基安非他命之罪，其事證明確，應依法論科。
二、核被告所為，係犯毒品危害防制條例第10條第1 項、第2 項
    之施用第1 級、第2 級毒品罪。又其施用前後持有第1 級毒
    品海洛因、第2 級毒品甲基安非他命之低度行為，應為施用
    第1 級毒品海洛因、第2 級毒品甲基安非他命之高度行為所
    吸收，不另論罪。被告所犯上開2 罪間，犯意各別，行為互
    異，應予分論併罰之。另查：被告前曾於96年間因竊盜案件
    ，經臺灣桃園地方法院96年度審易字第182 號判處有期徒刑
    6 月，減為有期徒刑3 月確定，甫於97年9 月5 日易科罰執
    行完畢一節，有臺灣高等法院被告前案紀錄表1 份在卷足憑
    ，其於5 年以內故意再犯本件有期徒刑以上之2 罪，均為累
    犯，應各依刑法第47條第1 項規定加重其刑。爰審酌被告前
    已有施用毒品之前科，並先後經觀察、勒戒及強制戒治之戒
    毒療程，始終未能戒除毒品之誘惑，且其正值壯年，竟不思
    努力工作，尋求正常生活，僅因一時工作疲憊，即又開始沾
    染施用2 種毒品之惡習，戕害身心不淺，並衡諸其生活狀況
    、施用毒品之手段、動機及事發後已坦承犯行，犯後態度尚
    稱良好等一切情狀，各量處如主文所示之刑，並定其應執行
    之刑，以資警惕。至扣案之吸食器1 組及分裝杓1 支，則係
    被告所有供施用毒品甲基安非他命所用之物，業經其供承在
    卷（參見本院準備程序筆錄第2頁），爰依刑法第38條第1項
    第2款宣告沒收。
三、末按「除被告所犯為死刑、無期徒刑、最輕本刑為3 年以上
    有期徒刑之罪或高等法院管轄第一審案件者外，於前條第1
    項程序進行中，被告先就被訴事實為有罪之陳述時，審判長
    得告知被告簡式審判程序之旨，並聽取當事人、代理人、辯
    護人及輔佐人之意見後，裁定進行簡式審判程序。」刑事訴
    訟法第273 條之1 第1 項定有明文。查本件被告所犯毒品危
    害防制條例第10條第1 項、第2 項之罪，均非最輕本刑為3
    年以上有期徒刑之罪，且被告於本院98年7 月30日準備程序
    進行中，復就被訴之事實為有罪之陳述，經告知被告簡式審
    判程序之旨，被告及公訴人對於本件改依簡式審判程序審理
    均表示同意，是本院即依前揭刑事訴訟法規定，裁定本件進
    行簡式審判程序，附此敘明。
據上論斷，應依刑事訴訟法第273條之1 第1項、第299條第1項前
段，毒品危害防制條例第10條第1 項、第2 項，刑法第11條前段
、第47條第1 項、第51條第5 款、第38條第1 項第2 款，判決如
主文。
本案經檢察官黃明絹到庭執行職務。
中    華    民    國    98    年    8     月    13    日
                            刑事第十九庭
                                  法  官  楊仲農
上列正本證明與原本無異。
如對本判決不服，應於送達後10日內，向本院提出上訴狀。
（上訴狀應記載具體上訴理由並應抄附繕本）
                                  書記官  陳香君
中    華    民    國    98    年    8     月    18    日
附錄本判決論罪之法律條文：
毒品危害防制條例第10條：
施用第一級毒品者，處六月以上五年以下有期徒刑。
施用第二級毒品者，處三年以下有期徒刑。


司法院資訊處製作；財團法人民間司法改革基金會備份。
